es: Aplicación de levadura: Alimento para animales; Panadería; Elaboración de cerveza; Destilación; Kombucha y bebidas fermentadas; Apoyo a la lactancia; Suplemento nutricional; Condimento y saborizante; Fermentación de vino; Otro
lt-LT: Mielių panaudojimas: Pašarams; Kepimui; Alaus darymui; Distiliavimui; Kombučiai ir fermentuotiems gėrimams; Laktacijai palaikyti; Maisto papildams; Prieskoniams ir kvapiosioms medžiagoms; Vyno fermentacijai; Kita
vi: Ứng dụng của men nở: Thức ăn chăn nuôi; Làm bánh; Nấu bia; Chưng cất; Kombucha và đồ uống lên men; Hỗ trợ tiết sữa; Thực phẩm bổ sung dinh dưỡng; Gia vị và hương liệu; Lên men rượu vang; Khác
fi: Hiivan käyttötarkoitus: Rehu; Leivonta; Oluen paneminen; Tislaus; Kombucha ja käymisteitse valmistetut juomat; Imetyksen tuki; Ravintolisä; Maustaminen; Viinin käyminen; Muu
nb: Bruk av gjær: Dyrefôr; Baking; Ølbrygging; Destillering; Kombucha og fermentert drikke; Ammestøtte; Kosttilskudd; Krydder og smakstilsetning; Gjæring av vin; Annet
pt-PT: Aplicação de fermento: Ração animal; Panificação; Fabrico de cerveja; Destilação; Kombucha e bebidas fermentadas; Apoio à lactação; Suplemento nutricional; Tempero e aromatização; Fermentação de vinho; Outro
el: Εφαρμογή μαγιάς: Ζωοτροφή; Αρτοποιία; Ζυθοποιία; Απόσταξη; Κομπούχα και ζυμωμένα ποτά; Υποστήριξη γαλουχίας; Συμπλήρωμα διατροφής; Καρυκεύματα και αρωματικές ύλες; Ζύμωση κρασιού; Άλλο
sv: Användning av jäst: Djurfoder; Bakning; Ölbryggning; Destillering; Kombucha och fermenterade drycker; Amningsstöd; Kosttillskott; Kryddning och smaksättning; Vinjäsning; Övrigt
it: Applicazione del lievito: Mangime per animali; Panificazione; Produzione di birra; Distillazione; Kombucha e bevande fermentate; Supporto all’allattamento; Integratore alimentare; Condimento e aromatizzazione; Fermentazione del vino; Altro
pt-BR: Aplicação do fermento: Ração animal; Panificação; Fabricação de cerveja; Destilação; Kombucha e bebidas fermentadas; Apoio à lactação; Suplemento nutricional; Tempero e aromatização; Fermentação de vinho; Outros
th: การใช้ยีสต์: อาหารสัตว์; การอบขนม; การหมักเบียร์; การกลั่น; คอมบูชาและเครื่องดื่มหมัก; กระตุ้นน้ำนม; ผลิตภัณฑ์เสริมอาหาร; การปรุงรสและแต่งกลิ่น; การหมักไวน์; อื่นๆ
de: Anwendungsbereich der Hefe: Tierfutter; Backen; Bierbrauen; Destillation; Kombucha und fermentierte Getränke; Stillförderung; Nahrungsergänzung; Würzen und Aromatisieren; Weingärung; Sonstige
ja: イースト適用: 飼料; 製パン; ビール醸造; 蒸留; コンブチャ・発酵飲料; 授乳サポート; 栄養補助食品; 調味料・香料; ワイン発酵; その他
zh-CN: 酵母用途: 动物饲料; 烘焙; 啤酒酿造; 蒸馏; 康普茶及发酵饮料; 催乳辅助; 营养补充剂; 调味品和香料; 葡萄酒发酵; 其他
sk-SK: Použitie kvasiniek: Krmivo pre zvieratá; Pečenie; Varenie piva; Destilácia; Kombuča a fermentované nápoje; Podpora laktácie; Výživový doplnok; Dochucovanie; Fermentácia vína; Iné
fr: Utilisation de la levure: Nourriture pour animaux; Boulangerie; Brassage de bière; Distillation; Kombucha et boissons fermentées; Soutien à l’allaitement; Complément alimentaire; Assaisonnement et arôme; Fermentation du vin; Autre
nl: Gisttoepassing: Dierenvoeding; Bakken; Bierbrouwen; Distilleren; Kombucha en gefermenteerde dranken; Borstvoedingsondersteuning; Voedingssupplement; Kruiden en smaakstoffen; Wijnfermentatie; Overig
bg-BG: Приложение на мая: Храна за животни; Печене; Пивоварство; Дестилация; Комбуча и ферментирали напитки; Подкрепа за кърмене; Хранителна добавка; Овкусяване; Виненa ферментация; Други
en: Yeast application: Animal feed; Baking; Beer brewing; Distilling; Kombucha and fermented beverages; Lactation support; Nutritional supplement; Seasoning and flavoring; Wine fermentation; Other
zh-TW: 酵母應用: 動物飼料; 烘焙; 啤酒釀造; 蒸餾; 康普茶與發酵飲料; 泌乳輔助; 營養補充品; 調味與增香; 葡萄酒發酵; 其他
sl-SI: Uporaba kvasa: Živalska krma; Peka; Varjenje piva; Destilacija; Kombuča in fermentirane pijače; Podpora laktaciji; Prehransko dopolnilo; Začimbe in arome; Fermentacija vina; Drugo
cs: Použití kvasinek: Krmivo pro zvířata; Pečení; Vaření piva; Destilace; Kombucha a fermentované nápoje; Podpora laktace; Doplněk stravy; Dochucování a aromatizace; Kvašení vína; Jiné
ru: Применение дрожжей: Корм для животных; Выпечка; Пивоварение; Дистилляция; Комбуча и ферментированные напитки; Поддержка лактации; Пищевая добавка; Приправы и ароматизаторы; Ферментация вина; Другое
tr: Maya kullanım amacı: Hayvan yemi; Fırıncılık; Bira yapımı; Damıtma; Kombucha ve fermente içecekler; Emzirme desteği; Besin takviyesi; Çeşni ve aroma; Şarap fermantasyonu; Diğer
ko: 이스트 용도: 사료용; 제빵용; 맥주 양조용; 증류용; 콤부차 및 발효 음료용; 모유 수유 지원용; 영양 보충제용; 조미 및 향미용; 와인 발효용; 기타
pl: Zastosowanie drożdży: Pasza dla zwierząt; Pieczenie; Warzenie piwa; Destylacja; Kombucha i napoje fermentowane; Wspomaganie laktacji; Suplement diety; Przyprawy i dodatki smakowe; Fermentacja wina; Inne
da: Anvendelse for gær: Dyrefoder; Bagning; Ølbrygning; Destillering; Kombucha og fermenterede drikkevarer; Ammestøtte; Kosttilskud; Krydderi og smagsgiver; Vinfermentering; Andet
ro-RO: Utilizare a drojdiei: Hrană pentru animale; Panificație; Producția berii; Distilare; Kombucha și băuturi fermentate; Sprijinirea lactației; Supliment nutrițional; Condimente și arome; Fermentarea vinului; Altele
hr-HR: Primjena kvasca: Stočna hrana; Pečenje; Proizvodnja piva; Destilacija; Kombucha i fermentirani napici; Podrška laktaciji; Dodatak prehrani; Začini i arome; Fermentacija vina; Ostalo
hu: Élesztő alkalmazása: Állati takarmány; Sütés; Sörfőzés; Lepárlás; Kombucha és erjesztett italok; Laktációtámogatás; Táplálékkiegészítő; Fűszerezés és ízesítés; Borászati erjesztés; Egyéb